vi: Loại thịt đóng hộp: Thịt bò đóng hộp; Thịt gà đóng hộp; Giăm bông đóng hộp; Thịt viên đóng hộp; Thịt xay cuộn đóng hộp; Thịt lợn đóng hộp; Thịt gà tây đóng hộp; Khác
cs: Druh konzervovaného masa: Hovězí konzerva; Kuřecí konzerva; Konzervovaná šunka; Masové kuličky v konzervě; Sekaná v konzervě; Vepřová konzerva; Krůtí konzerva; Jiné
th: ลักษณะเนื้อกระป๋อง: เนื้อวัวกระป๋อง; เนื้อไก่กระป๋อง; แฮมกระป๋อง; มีทบอลกระป๋อง; มีทโลฟกระป๋อง; เนื้อหมูกระป๋อง; เนื้อไก่งวงกระป๋อง; อื่นๆ
zh-TW: 肉類罐頭種類: 牛肉罐頭; 雞肉罐頭; 火腿罐頭; 肉丸罐頭; 肉塊罐頭; 豬肉罐頭; 火雞肉罐頭; 其他
pt-PT: Variedade de carne enlatada: Carne de vaca enlatada; Frango enlatado; Fiambre enlatado; Almôndegas enlatadas; Rolo de carne enlatado; Carne de porco enlatada; Peru enlatado; Outro
nb: Variant av hermetisert kjøtt: Hermetisk biff; Hermetisk kylling; Hermetisk skinke; Hermetiske kjøttboller; Hermetiske kjøttkaker; Hermetisk svinekjøtt; Hermetisk kalkun; Annet
ru: Тип мясной консервы: Консервированная говядина; Консервированная курица; Консервированная ветчина; Консервированные фрикадельки; Консервированный мясной рулет; Консервированная свинина; Консервированная индейка; Другое
ko: 통조림 고기 종류: 쇠고기 통조림; 닭고기 통조림; 햄 통조림; 미트볼 통조림; 미트로프 통조림; 돼지고기 통조림; 칠면조 통조림; 기타
bg-BG: Консервирани видове месо: Консервирано говеждо месо; Консервирано пилешко месо; Консервирана шунка; Консервирани кюфтета; Консервирано кюфте; Консервирано свинско месо; Консервирана пуйка; Други
fi: Lihasäilykevalikoima: Säilykenaudanliha; Säilykekana; Säilykekinkku; Säilykelihapullat; Säilykelihamureke; Säilykesianliha; Säilykekalkkuna; Muu
de: Auswahl an Dosenfleisch: Dosenrindfleisch; Dosenhühnchen; Dosenschinken; Fleischbällchen aus der Dose; Hackbraten aus der Dose; Schweinefleisch aus der Dose; Truthahn aus der Dose; Sonstiges
pt-BR: Variedade de carne enlatada: Carne enlatada; Frango enlatado; Presunto enlatado; Almôndegas enlatadas; Bolo de carne enlatado; Carne de porco enlatada; Peru enlatado; Outro
en: Canned meat variety: Canned beef; Canned chicken; Canned ham; Canned meatballs; Canned meatloaf; Canned pork; Canned turkey; Other
lt-LT: Mėsos konservų rūšis: Jautienos konservai; Vištienos konservai; Kumpio konservai; Mėsos kukulių konservai; Konservuotas mėsos maltinis; Kiaulienos konservai; Kalakutienos konservai; Kita
fr: Variété de viande en conserve: Bœuf en conserve; Poulet en conserve; Jambon en conserve; Viandes en conserve; Pain de viande en conserve; Porc en conserve; Dinde en conserve; Autre
zh-CN: 肉类罐头品种: 牛肉罐头; 鸡肉罐头; 火腿罐头; 肉丸罐头; 肉饼罐头; 猪肉罐头; 火鸡罐头; 其他
it: Varietà di carne in scatola: Manzo in scatola; Pollo in scatola; Prosciutto in scatola; Carni in scatola; Polpettone in scatola; Maiale in scatola; Tacchino in scatola; Altro
ja: 肉の缶詰各種: 牛肉の缶詰; 鶏肉の缶詰; ハムの缶詰; ミートボールの缶詰; ミートローフの缶詰; 豚肉の缶詰; 七面鳥の缶詰; その他
el: Ποικιλία σε κονσέρβα κρέατος: Βοδινό κρέας σε κονσέρβα; Κοτόπουλο σε κονσέρβα; Ζαμπόν σε κονσέρβα; Κεφτεδάκια σε κονσέρβα; Ρολό κιμά σε κονσέρβα; Χοιρινό σε κονσέρβα; Γαλοπούλα σε κονσέρβα; Άλλο
pl: Odmiana konserwy mięsnej: Konserwa wołowa; Konserwa z kurczaka; Szynka konserwowa; Pulpety w puszce; Pieczeń w puszce; Konserwa wieprzowa; Konserwa z indyka; Inne
tr: Konserve Et Çeşitleri: Konserve sığır eti; Konserve tavuk; Konserve jambon; Konserve köfte; Konserve rulo köfte; Konserve domuz eti; Konserve hindi; Diğer
sl-SI: Vrsta konzerviranega mesa: Konzervirana govedina; Konzervirano piščančje meso; Konzervirana šunka; Konzervirane mesne kroglice; Konzervirana mesna štruca; Konzervirana svinjina; Konzervirano puranovo meso; Drugo
hu: Húskonzerv fajtája: Marhahúskonzerv; Csirkekonzerv; Sonkakonzerv; Húsgombóckonzerv; Vagdalthúskonzerv; Sertéskonzerv; Pulykakonzerv; Egyéb
es: Variedad de carne enlatada: Carne enlatada de res; Pollo enlatado; Jamón enlatado; Albóndigas enlatadas; Pastel de carne enlatado; Cerdo enlatado; Pavo enlatado; Otros
sv: Konserverat kött, sort: Konserverad nötkött; Konserverad kyckling; Konserverad skinka; Konserverade köttbullar; Konserverad köttfärslimpa; Konserverat fläsk; Konserverad kalkon; Övrigt
da: Variant af kød på dåse: Oksekød på dåse; Kylling på dåse; Skinke på dåse; Kødboller på dåse; Farsbrød på dåse; Svinekød på dåse; Kalkun på dåse; Andet
hr-HR: Vrsta konzerviranog mesa: Konzervirana govedina; Konzervirana piletina; Konzervirana šunka; Konzervirane mesne okruglice; Konzervirana mesna štruca; Konzervirana svinjetina; Konzervirana puretina; Ostalo
sk-SK: Druh konzervovaného mäsa: Konzervované hovädzie mäso; Kuracie konzervy; Konzervovaná šunka; Konzervované mäsové guľky; Konzervovaná sekaná; Bravčové konzervy; Morčacie konzervy; Iné
ro-RO: Sortiment conservă de carne: Conservă de vită; Conservă de pui; Conservă de șuncă; Chiftele conservate; Conservă de carne tocată; Conservă de porc; Conservă de curcan; Altele
nl: Ingeblikte vleesvariant: Ingeblikt rundvlees; Ingeblikte kip; Ingeblikte ham; Ingeblikte gehaktballetjes; Ingeblikt gehaktbrood; Ingeblikt varkensvlees; Ingeblikte kalkoen; Andere